【裁判字號】    98,審訴,457
【裁判日期】    980327
【裁判案由】    毒品危害防制條例
【裁判全文】
臺灣桃園地方法院宣示判決筆錄         98年度審訴字第457號
公  訴  人  臺灣桃園地方法院檢察署檢察官
被      告  乙○○
指定辯護人  本院公設辯護人甲○○
上列被告因違反毒品危害防制條例案件，於中華民國98年3 月27
日下午4 時許，在本院第十法庭宣示判決，出席職員如下：
          法  官  林靜梅
          書記官  施春祝
法官起立朗讀判決主文、犯罪事實要旨、處罰條文、附記事項，
及告以上訴限制、期間並提出上訴狀之法院，且諭知記載其內容
：
一、主  文：
    乙○○施用第一級毒品，累犯，處有期徒刑玖月，扣案之第
    一級毒品海洛因壹包含袋（驗餘毛重零點伍捌公克）、內含
    第一級毒品海洛因之香菸貳支均沒收銷燬之，分裝杓壹支沒
    收；又施用第二級毒品，累犯，處有期徒刑伍月，扣案之第
    二級毒品甲基安非他命壹包含袋（驗餘毛重零點肆捌陸公克
    ）沒收銷燬之；應執行有期徒刑壹年，扣案之第一級毒品海
    洛因壹包含袋（驗餘毛重零點伍捌公克）、內含第一級毒品
    海洛因之香菸貳支及第二級毒品甲基安非他命壹包含袋（驗
    餘毛重零點肆捌陸公克）均沒收銷燬之，分裝杓壹支沒收。
二、犯罪事實要旨：
    緣乙○○前於民國87年間因施用第二級毒品案件，經本院以
    87年度易字第1677號裁定送觀察、勒戒後，認無繼續施用毒
    品傾向，於87年7 月8 日執行完畢釋放出所，並經本院以87
    年度易字第1677號判決免刑確定；於前開觀察、勒戒執行完
    畢釋放後5 年內，復於88年間因施用第一、二級毒品案件，
    經本院以88年度毒聲第3625號號裁定送觀察、勒戒後，認有
    繼續施用毒品傾向，經本院以88年度毒聲字第4938號裁定令
    入戒治處所施用強制戒治，嗣經本院以89年度毒聲字第375
    號裁定停止戒治併付保護管束出所，復經本院以89年度毒聲
    字第3455號裁定撤銷停止戒治，於90年12月1 日執行完畢，
    該施用毒品案件並經本院以88年度訴字第1095號判決判處有
    期徒刑7 月、4 月，應執行有期徒刑9 月確定並執行完畢；
    又於90年間因詐欺案件，經本院以90年度易字第2223號判決
    判處有期徒刑3 年，上訴後，經臺灣高等法院以92年度上易
    字第1357號判決駁回上訴確定；另於93年間因施用第一、二
    級毒品案件，經本院以94年度訴字第84號判決判處有期徒刑
    8 月、4 月，應執行有期徒刑10月確定，嗣經本院以96年度
    聲減字第3360號裁定減刑且定應執行之刑為有期徒刑5 月確
    定，並與前開詐欺案件判處之罪刑有期徒刑3 年接續執行，
    於96年11月22日縮刑期滿執行完畢（於本案構成累犯）。詎
    其仍不知悔改，復基於施用第一、二級毒品之犯意，於97年
    11月15日凌晨2 時35分許為警採尿時起回溯前26小時、96小
    時內之某時，在桃園市○○路體育館前，施用第一級毒品海
    洛因及第二級毒品甲基安非他命（起訴書誤載為安非他命）
    各1 次。嗣於97年11月15日凌晨0 時30分許，在桃園縣桃園
    市○○路與春日路路口為警查獲，並扣得第一級毒品海洛因
    1 包（驗前毛重0.6 公克，因鑑驗使用費失0.02公克，驗餘
    毛重0.58公克，含與毒品無法析離之包裝袋1 個）、內含第
    一級毒品海洛因之香菸2 支、第二級毒品甲基安非他命（起
    訴書誤載為安非他命）1 包（驗前毛重0.5 公克，因鑑驗使
    用費失0.014公克，驗餘毛重0.486公克，含與毒品無法析離
    之包裝袋1 個）及其所有供其施用第一級毒品海洛因所用之
    分裝杓1 支。
三、處罰條文：
    毒品危害防制條例第10條第1 項、第2 項、第18條第1 項前
    段，刑法第11條、第47條第1 項、第38條第1 項第2 款、第
    51條第5 款。
四、附記事項：
    扣案之第一級毒品海洛因1 包、內含第一級毒品海洛因之香
    菸2 支及第二級毒品甲基安非他命1 包，其中包裝袋部分，
    依現行檢驗方式乃以刮除方式為之，包裝袋上仍會摻殘若干
    毒品無法分離，另香菸部分，亦無法與其上所含之海洛因分
    離，故就包裝袋及香菸部分，均應一體視為毒品部分，而併
    依毒品危害防制條例第18條第1 項前段規定宣告沒收銷燬之
    。至鑑驗費失之毒品部分，既已滅失，爰不另為沒收銷燬之
    宣告。
五、協商判決除有刑事訴訟法第455 條之4 第1 項第1 款於本訊
    問程序終結前，被告撤銷協商合意或檢察官撤回協商聲請者
    ；第2 款被告協商之意思非出於自由意志者；第4 款被告所
    犯之罪非第455 條之2 第1 項所定得以協商判決者；第6 款
    被告有其他較重之裁判上一罪之犯罪事實者；第7 款法院認
    應諭知免刑或免訴、不受理者情形之一，及違反同條第2 項
    「法院應於協商合意範圍內為判決；法院為協商判決所科之
    刑，以宣告緩刑或2 年以下有期徒刑、拘役或罰金為限」之
    規定者外，不得上訴。
六、如有前述例外得上訴之情形，又不服本件判決，得自收受判
    決送達後10日內，向本院提出上訴書狀，上訴於第二審法院
    。
中    華    民    國    98    年      3    月   27    日
                  臺灣桃園地方法院刑事庭
                               法  官  林靜梅
                               書記官  施春祝
以上正本證明與原本無異。
                               書記官  施春祝
中    華    民    國    98    年      3    月   27    日
附錄本案論
罪科刑依據之法條：
毒品危害防制條例第10條
施用第一級毒品者，處 6 月以上 5 年以下有期徒刑。
施用第二級毒品者，處 3 年以下有期徒刑。


司法院資訊處製作；財團法人民間司法改革基金會備份。
